【裁判字號】    98,審訴,4154
【裁判日期】    981120
【裁判案由】    毒品危害防制條例
【裁判全文】
臺灣高雄地方法院刑事判決            98年度審訴字第4154號
公  訴  人  臺灣高雄地方法院檢察署檢察官
被      告  甲○○
上列被告因毒品危害防制條例案件，經檢察官提起公訴（98年度
毒偵字第4746號），被告於準備程序中就被訴事實為有罪之陳述
，經本院告知簡式審判程序之旨，並聽取被告與公訴人之意見後
，本院合議庭裁定由受命法官獨任進行簡式審判程序，判決如下
：
    主  文
甲○○犯施用第一級毒品罪，累犯，處有期徒刑玖月，扣案之針
筒壹支、橡皮束帶壹條、空夾鏈袋壹個，均沒收之；又犯施用第
二級毒品罪，累犯，處有期徒刑陸月，扣案之甲基安非他命壹包
（驗前淨重肆拾壹毫克，驗餘淨重拾壹毫克，另含包裝袋）沒
收銷燬之。應執行有期徒刑壹年壹月，扣案之甲基安非他命壹包
（驗前淨重肆拾壹毫克，驗餘淨重拾壹毫克，另含包裝袋）沒
收銷燬之，扣案之針筒壹支、橡皮束帶壹條、空夾鏈袋壹個，均
沒收之。
    事實及理由
一、犯罪事實：
  (一)甲○○於91年間因施用毒品案件，經本院以91年度毒聲字第
    1859號裁定送觀察、勒戒後，認無繼續施用毒品之傾向，於
    91年4 月26日執行完畢出所，並經臺灣高雄地方法院檢察署
    檢察官以91年度毒偵第1551號為不起訴處分確定；又因偽造
    貨幣案件，經最高法院以94年度臺上字第926 號判處有期徒
    刑3 年2 月確定；另因違反槍砲彈藥管制條例案件，經本院
    以92年度訴字第1152號判處有期徒刑1 年4 月併科罰金新臺
    幣5 萬元確定。復於前揭觀察、勒戒執行完畢5 年內，因施
    用毒品案件，經本院以93年度訴字第1985號判處有期徒刑8
    月、4 月確定；後於94年間，再因施用毒品案件，經本院以
    94年度訴字第1518號判處有期徒刑8 月、4 月確定，上開各
    罪除違反偽造貨幣案件不符合中華民國九十六年罪犯減刑條
    例之規定外，均因適用該條例分別減刑為8 月、4 月、2 月
    、4 月、2 月，並定應執行刑為有期徒刑4 年3 月、5 月又
    15日確定，以上各罪接續執行，於97年1 月25日假釋出監並
    交付保護管束，而於97年11月22日保護管束期滿，未經撤銷
    假釋視為執行完畢。
  (二)詎其仍不知悔改並戒絕毒癮，基於施用第一級毒品海洛因及
    第二級毒品甲基安非他命之犯意，於98年7 月26下午1 時許
    ，在其位於高雄縣阿蓮鄉○○村○○街12巷23弄23號住處，
    以將甲基安非他命因置入玻璃球內燒烤之方式，施用第二級
    毒品甲基安非他命1 次；復於同日下午7 時許，同在上址以
    將海洛因置入針筒注射之方式，施用第一級毒品海洛因1 次
    。嗣於同年月27日凌晨1 時20分許，在高雄縣仁武鄉○○路
    160 號因未戴安全帽為警盤查，甲○○於職司偵查犯罪權限
    之員警尚未確知其犯罪前，主動將其置於左胸口袋之甲基安
    非他命1 小包（驗前淨重41毫克，驗後淨重31毫克，另含包
    裝袋1 只）、空夾鏈袋1 個，及置於長褲口袋之施用第一級
    毒品海洛因所用之注射針筒1 支、橡皮束帶1 條供警查扣，
    並向員警坦承施用第一級及第二級毒品之犯行，自首而接受
    裁判，並經同意採集其尿液送驗，檢驗結果確呈嗎啡、可待
    因、甲基安非他命陽性反應，而知悉上情。
二、證據：
    上開犯罪事實，有下列證據可資證明：
  (一)台灣檢驗科技股份有限公司98年8 月12日濫用藥物尿液檢驗
    報告、高雄縣警察局仁武分局仁武派出所偵辦毒品案件尿液
    採證檢驗對照表各1 份。
  (二)正修科技大學超微量研究科技中心檢驗報告1 份、扣案之甲
    基安非他命1 包（重量如主文所示）、針筒1 支、橡皮束帶
    1 條、空夾鏈袋1 個。
  (三)被告之自白。
三、論罪：
  (一)被告前因施用毒品案件經裁定送觀察、勒戒，執行完畢後經
    臺灣高雄地方法院檢察署檢察官為不起訴處分，後又因於5
    年內施用毒品，經判刑確定，是被告於「初犯」經觀察、勒
    戒後，曾於5 年內再犯，經依法追訴處罰，本案已屬3 犯以
    上，與毒品危害防制條例第20條第3 項「五年後再犯」之情
    形有別，且因已於「五年內再犯」，顯見其再犯率甚高，原
    實施觀察、勒戒或強制戒治，已無法收其實效，而無5 年戒
    斷期之存在，自無再經觀察、勒戒及強制戒治之必要，檢察
    官逕行起訴，即無不合，合先敘明。
  (二)按海洛因、甲基安非他命分別係毒品危害防制條例第2 條第
    2 項第1 、2 款所稱之第一、二級毒品，不得持有、施用。
    是核被告分別施用海洛因、甲基安非他命之行為，係犯該條
    例第10條第1 項之施用第一級毒品罪，及同條第2 項之施用
    第二級毒品罪。其持有第一、二級毒品，嗣進而施用之，持
    有之低度行為應為施用之高度行為所吸收，均不另論罪。而
    其上開所犯施用第一級毒品罪、施用第二級毒品罪，係犯意
    各別，行為互殊，所觸犯構成要件罪名不同，應予分論併罰
    。又被告前有如犯罪事實欄所述經判處有期徒刑並執行完畢
    之情形，此有臺灣高等法院被告前案紀錄表在卷可佐，其於
    徒刑執行完畢5 年之內故意再犯本件有期徒刑以上之罪，皆
    為累犯，應依法加重其刑。被告於為警盤查時，主動交出其
    持有之甲基安非他命及針筒、橡皮束帶、空夾鏈袋等施用毒
    品之物供警查扣，並就未被發覺之施用第一級、第二級毒品
    犯行，向員警自首而接受裁判等情，有本院公務電話記錄在
    卷可憑，應依刑法第62條前段減輕其刑。被告所犯之罪有上
    開加重及減輕事由，應依刑法第71條第1 項先加後減之。
四、科刑：
  (一)爰審酌被告施用毒品之行為不僅戕害自身身心健康，亦間接
    影響社會治安，被告前經觀察、勒戒後，仍未能戒斷毒癮，
    復又多次再犯毒品案件經判處徒刑，並有多起經判決處刑並
    執行完畢之前科紀錄，已如前述，顯見其對毒品之依賴情形
    非輕，且平日素行非佳，並考量被告犯後坦承犯行等一切情
    狀，分別量處如主文所示之刑，並定應執行刑。
  (二)扣案之白色粉末1 包（驗前淨重41 毫克，驗餘淨重31毫克）
    ，確屬第二級毒品甲基安他命無訛，此有上開正修科技大學
    超微量研究科技中心檢驗報告1 紙在卷可稽，而裝盛該第二
    級毒品甲基安非他命之包裝袋1 只，其中亦含有無法析離之
    第二級毒品甲基安非他命，均應依毒品危害防制條例第18條
    第1 項前段規定諭知沒收銷燬之；至鑑驗耗用之毒品甲基安
    非他命既已滅失，即無庸再予宣告沒收銷燬，附此敘明。
  (三)扣案之注射針筒1 支、橡皮束帶1 條、空夾鏈袋1 個，業據
    被告自承均為其所有，且係供施用第一級毒品犯罪所用之物
    ，應依刑法第38條第1 項第2 款宣告沒收。
據上論斷，應依刑事訴訟法第273 條之1 第1 項、第284 條之1
、第299 條第1 項前段，毒品危害防制條例第10條第1 項、第2
項、第18條第1 項前段，刑法第11條、第47條第1 項、第62條前
段、第38條第1 項第2 款、第51條第5 款、第9 款，判決如主文
。
本案經檢察官乙○○到庭執行職務
中    華    民    國    98    年    11    月    20    日
                  刑事第十庭  法  官    呂明燕
以上正本證明與原本無異。
如不服本判決應於收受本判決後10日內向本院提出上訴書狀，並
應敘述具體理由，如未敘述上訴理由者，應於上訴期間屆滿後20
日內補提理由書狀於本院（均須按他造當事人之人數附繕本）「
切勿逕送上級法院」。
中    華    民    國    98    年    11    月    20    日
                              書記官    張琇晴
附錄本判決論罪科刑之法條：
毒品危害防制條例第10條
施用第一級毒品者，處六月以上五年以下有期徒刑。
施用第二級毒品者，處三年以下有期徒刑。


司法院資訊處製作；財團法人民間司法改革基金會備份。
